Inventaris van de archieven van de Staatscommissie tot Herziening van het Burgerlijk Wetboek, 1880-1885 (1886); Staatscommissie tot Voortzetting der Herziening van het Burgerlijk Wetboek, 1887-1901
Nationaal Archief, Den Haag
Staatscommissie tot Herziening van het Burgerlijk Wetboek
Staatscie. Herziening Burgerlijk Wetboek
1880-1901
J25520
1.20 meter; 60 inventarisnummers.
Normale geschreven, getypte en gedrukte documenten, geen bijzondere handschriften.
Nationaal Archief, Den Haag
Staatscommissie tot Voortzetting der Herziening van het Burgerlijk Wetboek
Het archief van de Staatscommissie tot (voortzetting van de) Herziening van het Burgerlijk Wetboek (1880-1901) bestaat uit notulen, concepten van de Memorie van Toelichting, verantwoording van de Commissieleden en lijsten van de behandelde onderwerpen in de Staatscommissie.
Archiefvorming
Geschiedenis van de archiefvormer
De commissie werd ingesteld bij K.B. van 28 februari 1880 nr. 8. De taak van de commissie bestond uit het doen van voorstellen voor wijziging van het Burgerlijk Wetboek in de vorm van wetten met de daarbij behorende memories van toelichting. Het werk van de commissie was voltooid op 6 juni 1901.
Geschiedenis van het archiefbeheer
Het archief was door het Ministerie van Justitie voorzien van een plaatsingslijst. Daarna heeft geen bewerking plaats gevonden.
Het archief werd door het Ministerie van Justitie overgedragen in februari 1988.
Overbrenging van een overheidsarchief
2.09
Aanwijzingen voor de gebruiker
Openbaarheidsbeperkingen
Volledig openbaar.
Materiële beperkingen
Aanvraaginstructie
Openbare archiefstukken kunnen online worden aangevraagd en gereserveerd. U kunt dit ook via de terminals in de studiezaal van het Nationaal Archief doen. Om te kunnen reserveren dient u de volgende stappen te volgen:
U maakt een profiel aan op www.gahetna.nl, en logt vervolgens in
Via de archiefinventaris (alleen de beschrijvingen met rode nummers) selecteert u het gewenste archiefstuk door op de knop 'Reserveren' te klikken
In het volgende scherm geeft u aan op welke dag u het archiefstuk wilt inzien
Indien u zich bevindt in de studiezaal en een tafelnummer heeft ontvangen kunt u dit nummer vermelden. Als u geen tafelnummer heeft kunt u tafelnummer 777 laten staan
Vervolgens bevestigt u uw reservering door deze te versturen.
Verwant materiaal
Beschikbaarheid van kopieën
Beschrijving van de series en archiefbestanddelen
- STAATSCOMMISSIE TOT HERZIENING VAN HET BURGERLIJK WETBOEK (1880-1901)
  - Concept-notulen van de vergaderingen van de 1e Afdeling van de Staatscommissie tot Herziening van het Burgerlijk Wetboek (Titel I, II en IV van het Eerste Boek), 1-4; 4 omslagen
    - 5 mei 1880 - 18 juni 1881, 1
    - 1 okt. 1881 - 3 juni 1882, 2
    - 30 sept. 1882 - 27 okt. 1883, 3
    - 10 nov. 1883 - 10 jan. 1885, 4
  - Originele notulen van de vergaderingen van de 1e Afdeling van de Staatscommissie, 5-8; 4 omslagen
    - 5 mei 1880 - 18 juni 1881, 5
    - 1 okt. 1881 - 3 juni 1882, 6
    - 30 sept. 1882 - 10 okt. 1883 (27 okt. en 10 nov. 1883 mankeren), 7
    - 22 sept. 1883 - 10 jan. 1885, 8
  - Originele notulen van de vergaderingen van de 2e Afdeling van de Staatscommissie (rechtspersonen en stichtingen); deze zijn niet compleet, 18 sept. 1880-5 april 1884; 9; 1 omslag
  - Concept-notulen van de 2e Afdeling van de Staatscommissie, 18 sept. 1880-17 febr. 1885; 10; 1 omslag
  - Bijlagen bij de notulen, 11; 1 omslag
  - Gedrukt exemplaar van een deel van het Wets-ontwerp en de Memorie van Toelichting, 12-13; 2 omslagen
    - Bestanddeel 1, 12
    - Bestanddeel 2, 13
  - Vragen over en voorstellen tot wijziging van de Memorie van Toelichting, 14; 1 omslag
  - Bepalingen ter herziening van het 1e Boek van het Burgerlijk Wetboek en het verslag, behelsende een verantwoording van de Commissieleden mbt het herzieningswerk en de uiteindelijke resultaten, (30 nov. 1886); 15; 1 omslag
  - Gedrukte Memorie van Toelichting en herzieningen mbt o.a. regeling Nederlanderschap en huwelijk, 16; 1 omslag
  - Handgeschreven Memorie van Toelichting en herzieningen mbt o.a. regeling Nederlanderschap en huwelijk, 17-20; 4 omslagen
    - Bestanddeel 1, 17
    - Bestanddeel 2, 18
    - Bestanddeel 3, 19
    - Bestanddeel 4, 20
  - Concept-notulen van de 3e Afdeling van de vergaderingen van de Staatscommissie tot Herziening van het Burgerlijk Wetboek (Titel V en VI), 21-25; 5 omslagen
    - 8 mei 1880 - 23 april 1881, 21
    - 7 mei 1881 - 22 april 1882, 22
    - 13 mei 1882 - 14 april 1883, 23
    - 19 mei 1883 - 25 oct. 1884, 24
    - Bijlagen tot de notulen, 25
  - Originele notulen van de 3e Afdeling van de Staatscommissie (incompleet), 26-28; 3 omslagen
    - 8 mei 1880 - 11 juni 1881, 26
    - 25 juni 1881 - 27 mei 1882, 27
    - 9 sept 1882 - 2 febr 1884, 28
  - Bijlagen tot de notulen van de 3e Afdeling van de Staatscommissie, 29-33; 5 omslagen
    - Bestanddeel 1, 29
    - Bestanddeel 2, 30
    - Bestanddeel 3, 31
    - Bestanddeel 4, 32
    - Bestanddeel 5, 33
  - Notulen van de algemene vergaderingen van de Staatscommissie tot Herziening van het Burgerlijk Wetboek, 34-37; 4 omslagen
    - 10 april 1880 - 20 nov. 1882, 34
    - 23 april 1883 - 26 nov. 1883, 35
    - 21 april 1884 - 24 nov. 1884, 36
    - 16 maart 1885 - 25 juni 1885, 37
- STAATSCOMMISSIE TOT VOORTZETTING DER HERZIENING VAN HET BURGERLIJK WETBOEK
  - Algemene lijst der artikelen van het Ontwerp Tweede Boek van het Burgerlijk Wetboek, met een overzicht van hun ontstaan en aanwijzing van de bladzijden der notulen, waar zij behandeld zijn, 38; 1 omslag
  - Alfabetische lijst van verschillende der bij de vaststelling van het Ontwerp Tweede Boek van het Burgerlijk Wetboek behandelde onderwerpen, met aanwijzing van de bladzijden der notulen, waar het behandelde te vinden is, 39; 1 omslag
  - Register behorende bij de notulen; hierin worden de bladzijden van de notulen aangegeven, waar de artikelen van onderstaande wetboeken en ontwerpen zijn behandeld of aangehaald:, 40; 1 omslag
    Burgerlijk Wetboek
    Wetboek van Koophandel
    Wetboek van Burgerlijke Rechtsvordering
    Ontwerp 1820
    Ontwerp 1870:
    titel XX
    titel XXI
    art. III
    Ontwerp Eerste Boek Burgerlijk Wetboek
  - Lijst van afzonderlijke paragrafen van:, 41; 1 omslag
    het Ontwerp voor een Duitsch Burgerlijk Wetboek
    het Ontwerp van een Burgerlijk Wetboek voor het Koninkrijk Beijeren
    het Burgerlijk Wetboek voor het Koninkrijk Saksen
    het Ontwerp van een Burgerlijk Wetboek voor Zürich
  - Notulen van bovengenoemde Staatscommissie, 42-55; 14 omslagen
    - 6 okt. 1887 - 7 maart 1888, 42
    - 14 maart 1888 - 25 sept. 1888, 43
    - 2 okt. 1888 - 12 febr. 1889, 44
    - 19 febr. 1889 - 12 nov. 1889, 45
    - 19 nov. 1889 - 13 mei 1890, 46
    - 20 mei 1890 - 20 dec. 1890, 47
    - 27 dec. 1890 - 16 mei. 1891, 48
    - 23 mei 1891 - 28 dec. 1891, 49
    - 29 dec. 1891 - 14 mei 1892, 50
    - 21 mei 1892 - 3 jan. 1893, 51
    - 7 jan. 1893 - 21 juni 1893, 52
    - 30 sept. 1893 - 27 jan. 1894, 53
    - 3 febr. 1894 - 8 dec. 1894, 54
    - 22 dec. 1894 - 19 nov. 1898, 55
  - Correspondentie van de Staatscommissie, 56; 1 omslag
  - Vraagpunten en proeven van redactie, 57; 1 omslag
  - Notulen der Staatscommissie tot Herziening van de zes eerste titels van het Vierde Boek van het Burgerlijk Wetboek, 58-60; 3 omslagen
    - 25 okt. 1899 - 31 maart 1900, 58
    - 31 maart 1900 - 1 dec. 1900, 59
    - 8 dec. 1900 - 6 juni 1901, 60